臺灣高等法院臺南分院刑事裁定　　　　　100年度抗字第110號
抗　告　人　陳一誠
上列抗告人因聲請再審案件，不服臺灣臺南地方法院中華民國10
0年2月25日裁定（100年度聲再字第1號），提起抗告，本院裁定
如下：
    主  文
抗告駁回。
    理  由
一、抗告意旨略以：抗告人因不諳法律，僅知應於收受確定判決
    後20日之法定期間內提出再審之聲請，並不明瞭原審駁回抗
    告人再審之聲請後，是否能再次聲請再審；又刑事訴訟法第
    429條之規定雖不得補正，但抗告人實不知如何另行聲請再
    審始為合法，爰提起本件抗告等語。
二、按聲請再審，應以再審書狀敘述理由，附具原判決之繕本及
    證據，提出於管轄法院為之；法院認為聲請再審之程序違背
    規定者，應以裁定駁回之，刑事訴訟法第429條、第433條分
    別定有明文。又聲請再審應以書狀敘述理由，附具原判決之
    繕本及證據，提出於管轄法院為之，為刑事訴訟法第429條
    所明定，此項聲請再審程序之欠缺，非程序中所得補正，如
    確具有聲請再審之理由，只能另行依法聲請；且刑事訴訟法
    再審編並無準用同法第3編有關上訴之規定，自難謂此種訴
    訟程式之欠缺，法院應先命為補正，如有違背者，法院自應
    依同法第433條規定，以裁定駁回其再審之聲請（最高法院
    71年台抗字第337號判例、88年度台抗字第416號裁定）。
三、經查：
  (一)抗告人前因施用第二級毒品案件，於100年1月6日收受原審
    法院99年12月31日所為99年度簡上字第295號第二審確定判
    決（下稱原確定判決）後，於100年1月8日以原確定判決有
    刑事訴訟法第420條第1項第6款之再審事由，具狀聲請再審
    ，並經原審法院於100年1月11日受理在案。惟抗告人僅檢附
    「濫用藥物尿液檢驗作業準則」第18條、第36條修正條文作
    為聲請再審之證據，並未檢附上開確定判決書繕本，原審以
    其聲請再審之程序於法未合，且不可補正，經原審法院於
    100年1月14日裁定駁回再審之聲請，並於同年月21日送達抗
    告人。嗣抗告人於收受上開駁回再審聲請裁定後，復於同年
    月25日提出「刑事申請再審續狀」，有原審法院裁定、送達
    證書、收文戳章及抗告人前開書狀在卷可憑（見原審卷第11
    -13頁、第1頁、第16頁）。
  (二)觀諸抗告人所提出之「刑事申請再審續狀」，固檢具上開原
    審99年度簡上字第295號確定判決書繕本及臺灣臺南地方法
    院檢察署檢察官補充理由書為其附件，惟於再審續狀中將上
    開檢附之文書各載明為「附件2、3」，另於再審續狀之文末
    特別註記「補」字，且敘明「附件1部份（分）已於同年1月
    8日隨狀附上了」等字樣，而未檢附再審續狀所指「附件1」
    之「濫用藥物尿液檢驗作業準則」第18條、第36條修正條文
    ，堪認該再審續狀應係為補正第一次刑事聲請再審狀之缺漏
    而提出，並非另行提出再審之聲請。
    參以抗告人於原審依職權訊問以究明其所提再審續狀之真意
    時，亦陳稱：「（再審續狀之用意？是要當成第1 次聲請再
    審的附件，還是要重新聲請再審？）再審續狀是要補第1 次
    聲請再審不足的部分，再審續狀是我在20天內提出。（再審
    續狀是否要重新聲請再審的意思？）是，因為我請教律師，
    律師說還在20日內。後又改稱：我沒有說要重新聲請再審的
    意思」各等語（見原審卷第38頁背面），益證抗告人所提之
    再審續狀係接續刑事聲請再審狀所提出之補正文書，並無重
    新聲請再審之意。
  (三)惟抗告人於100年1月11日以刑事聲請再審狀所為再審之聲請
    ，既已因程式有所欠缺且無從補正，經原審法院於100年1月
    14日裁定駁回，並於同年月21日送達抗告人，則其於程序終
    結後之同年月25日，再行提出「刑事申請再審續狀」之補正
    ，自亦於法不合，原審於100年2月25日裁定駁回其再審續狀
    之聲請，經核並無不合。抗告人執上開情詞提起抗告，指摘
    原裁定不當，為無理由，應予駁回。
四、據上論結，應依刑事訴訟法第412條裁定如主文。
中    華    民    國   100    年    4     月    11    日
                  刑事第三庭    審判長法  官  陳義仲
                                      法  官  蔡勝雄
                                      法  官  楊清安
以上正本證明與原本無異。
不得再抗告。
                                      書記官  蔡蘭櫻
中    華    民    國   100    年    4     月    12    日